ACORDAO-COMPLETO-2519420

ACÓRDÃO DE RELAÇÃO

ACÓRDÃO DE RELAÇÃO 2715/2021 ATA 45/2021 - PLENÁRIO

Acórdão 2715/2021-TCU-Plenário
	Os Ministros do Tribunal de Contas da União, quanto ao processo a seguir relacionado, ACORDAM, por unanimidade, com fundamento no art. 113, § 1º, da Lei 8.666/1993, c/c o art. 237, inciso VII e parágrafo único, do Regimento Interno/TCU, e no art. 103, § 1º, da Resolução - TCU 259/2014, em conhecer da presente representação, uma vez preenchidos os requisitos de admissibilidade pertinentes á espécie, para, no mérito, considerá-la procedente, indeferir o pedido de concessão de medida cautelar formulado pelo representante, tendo em vista a inexistência dos elementos necessários para sua adoção, sem prejuízo das providências descritas no subitem 1.6 desta deliberação.
1. Processo TC-Processo 042.089/2021-2 (REPRESENTAÇÃO) 
	1.1. Órgão/Entidade: Fundação Nacional de Saúde.
	1.2. Relator: Ministro Augusto Nardes.
	1.3. Representante do Ministério Público: não atuou.
	1.4. Unidade Técnica: Secretaria de Controle Externo de Aquisições Logísticas (Selog) .
	1.5. Representação legal: Thiago Alves de Barros (50.355/OAB-GO) , representando Nortfort Comercio e Servicos Eireli. 
	1.6. Determinações/Recomendações/Orientações: 
	1.6.1. Dar ciência à Fundação Nacional de Saúde no Estado do Maranhão (Funasa/MA) , com fundamento no art. 9º, inciso I, da Resolução - TCU 315/2020, sobre as seguintes impropriedades/falhas, identificadas no Pregão Eletrônico 4/2021, para que sejam adotadas medidas internas com vistas à prevenção de outras ocorrências semelhantes:
	1.6.1.1.a rejeição sumária da intenção de recurso apresentada pela empresa licitante Nortfort Comércio e Serviços Eireli (CNPJ 02.479.932/0001-94) , em afronta aos arts. 2º, § 1º, e 4º, incisos XVIII e XX, da Lei 10.520/2002, art. 26, § 1º, do Decreto 5.450/2005 e contrariando a jurisprudência deste Tribunal, a exemplo dos Acórdão 5847/2018-TCU-Primeira Câmara, 602/2018- TCU-Plenário e 1168/2016-TCU-Plenário;
	1.6.1.2.exigências previstas nos subitens 9.11.1.3 a 9.11.1.5 do Edital e no Termo de Referência de atestados com limitação de época, sem que estivessem caracterizadas situações em que a tecnologia envolvida só se tornou disponível a partir do período indicado e ausentes as justificativas dessa natureza, por seu caráter excepcional, se fosse o caso, que deveriam ser especificadas e fundamentadas em estudos técnicos constantes do processo de licitação, em afronta ao § 5º do art. 30 da Lei 8.666/1993 e contrariando a jurisprudência deste Tribunal, a exemplo dos Acórdão 2205/2014-TCU-Segunda Câmara, 2163/2014-TCU-Plenário e 10487/2016-TCU-2ª Câmara;
	1.6.2. Dar ciência desta deliberação à Fundação Nacional de Saúde no Estado do Maranhão (Funasa/MA) e ao representante;
	1.6.3. Arquivar os presentes autos, nos termos art. 169, V, do Regimento Interno deste Tribunal.

Fundação Nacional de Saúde.

AUGUSTO NARDES

Thiago Alves de Barros (50.355/OAB-GO), representando Nortfort Comercio e Servicos Eireli.

Não atuou.

REPRESENTAÇÃO (REPR)

Secretaria de Controle Externo de Aquisições Logísticas (Selog).